【裁判字號】    98,上易,1764
【裁判日期】    990224
【裁判案由】    違反臺灣地區與大陸地區人民關係條例
【裁判全文】
臺灣高等法院臺中分院刑事判決        98年度上易字第1764號
上  訴  人
即  被  告  甲○○
選任辯護人  李克欣  律師
上列上訴人因違反臺灣地區與大陸地區人民關係條例案件，不服
臺灣南投地方法院98年度易字第165號，中華民國98年9月16日第
一審判決（起訴案號：臺灣南投地方法院檢察署97年度偵字第45
63號、98年度偵字第3043號），提起上訴，本院判決如下：
    主  文
原判決關於甲○○部分撤銷。
甲○○無罪。
    理  由
一、公訴意旨略以：甲○○係中華民國中醫師特考生權利促進會
    之會長（於民國95年間即擔任該會籌備處主任委員、該會於
    95年底向內政部申請設立、於97年4月26日始獲核准成立並
    擔任理事長），甲○○於96年間起以「挈正」、「zoowei」
    擔任該促進會網站（網址：www.ncma-tw.org）之管理員；
    丁○○則擔任該網站之版主（業經原審法院判處拘役40 日
    ，如易科罰金，以新臺幣1千元折算1日確定在案）。甲○○
    、丁○○於96年間某日起，未經依法申請許可為中國大陸地
    區之教育機構北京中醫藥大學招募學生，基於居間介紹之犯
    意聯絡，分別在不詳處所，以電腦連結至上開網站，張貼報
    考碩士、博士班之相關資料，且於96年7、8月間某日，邀集
    曹淑貞、徐潁奇、吳欽澤、丙○○、林佑益、葉鋙堂、蔡景
    睿等人，在臺北市「茄子咖哩」餐廳舉辦說明會，由甲○○
    擔任說明會主持人。會中甲○○以致贈老師禮物、代繳報名
    費、請託大陸地區教授寫推薦函等名義，向欲赴考者索取新
    臺幣（下同）15000元之費用，並於96年9月間赴大陸地區，
    代辦北京中醫藥大學入學考試事宜。甲○○再於97年4月12
    日，帶同曹淑貞、徐潁奇、林佑益、丙○○等人前往北京中
    醫藥大學參加碩士班入學考試。因認被告甲○○違反臺灣地
    區與大陸地區人民關係條例第23條之規定，犯同條例第82條
    罪嫌等語。
二、按犯罪事實應依證據認定之，無證據不得認定犯罪事實；又
    不能證明被告犯罪或其行為不罰者，應諭知無罪之判決，刑
    事訴訟法第154條第2項第301條第1項分別定有明文。又所
    謂認定犯罪事實之證據，係指足以認定被告確有犯罪行為之
    積極證據而言，該項證據自須適合於被告犯罪事實之認定，
    始得採為斷罪之資料；且如未能發現相當確實證據，或證據
    不足以證明，自不能以推測或擬制之方法，以為裁判之基礎
    ；而認定犯罪事實所憑之證據，雖不以直接證據為限，間接
    證據亦包括在內，然而無論直接證據或間接證據，其為訴訟
    上之證明，須於通常一般人均不致有所懷疑，而得確信其為
    真實之程度者，始得據為有罪之認定，倘其證明尚未達到此
    一程度，而有合理之懷疑存在時，即難遽採為不利被告之認
    定（最高法院76年臺上字第4986號判例參照）。另刑事訴訟
    法第161條第1項規定：檢察官就被告犯罪事實，應負舉證責
    任，並指出證明之方法，因此，檢察官對於起訴之犯罪事實
    ，應負提出證據及說服之實質舉證責任，倘其所提出之證據
    ，不足為被告有罪之積極證明，或其指出證明之方法，無從
    說服法院以形成被告有罪之心證，基於無罪推定之原則，自
    不能為被告有罪之判決（最高法院92年臺上字第128號判例
    參照）。
三、本件公訴人認被告甲○○涉有上開犯行，無非係以同案被告
    丁○○之供述，證人曹淑貞、徐穎奇、林佑益、吳欽澤、葉
    鋙堂之證述，及查詢個人入出境資料8份（甲○○、曹淑貞
    、丁○○、徐穎奇、丙○○、林佑益、葉鋙堂、吳欽澤）、
    2008年香港、澳門、臺灣人士申請攻讀中國高等學校碩士/
    博士學位准考證4紙（曹淑貞、林佑益、丙○○、徐穎奇）
    、中華民國中醫師特考生權利促進會網站列印資料21紙、北
    京中醫藥大學錄取通知1份（吳欽澤）等證據資料為主要論
    據。惟訊據被告甲○○自調查站詢問時即堅決否認有何違反
    臺灣地區與大陸地區人民關係條例之上開犯行，辯稱：伊成
    立中華民國中醫師特考生權利促進會網站之目的，並非以營
    利為目的，而係為欲前往大陸修習中醫者提供相關資訊及經
    驗交流，舉辦說明會等，伊只有向陸委會科長詢問過相關事
    宜，但因為大陸地區教育機構招生或居間介紹赴陸求學相關
    辦法尚未訂定，所以未向政府申請許可；至伊有去茄子餐廳
    但只向徐穎奇他們說明如何報考北京中醫藥大學，未向其等
    收費，亦未向曹淑貞收取人民幣35000元謂要送給該大學老
    師發生爭執之事，僅於97年1月24日與曹女談論如何進入大
    陸北京中醫藥大學；至於丁○○於98年10月31日匯還本會
    88000元至伊郵局帳戶是因專技人員特考未獲及格事件欲訴
    願而向台北市○○○○路權靜坐所需之保證金，之前曾交付
    丁○○9萬元保證金，但後來靜坐活動沒有舉辦，而於大陸
    期間購買「天麻」向之借2000元，故請丁○○扣除後將餘額
    匯至伊帳戶，並非居間介紹費，伊未與其等有何恩怨竟遭涉
    訟，已向臺灣南投地方法院檢察署告訴曹淑貞、吳欽澤、丁○○等提出妨害名譽，此外，伊確未代發大陸北京中醫藥大
    學招生簡章代為報名或轉發准考證，亦未居間介紹收取任何
    費用而違反臺灣地區與大陸地區人民關係條例第23條之規定
    等語。
四、經查：
（一）按臺灣地區與大陸地區人民關係條例第23條固有規定：臺
      灣地區、大陸地區及其他地區人民、法人、團體或其他機
      構，經許可得為大陸地區之教育機構在臺灣地區辦理招生
      事宜或從事居間介紹之行為。其許可辦法由教育部擬訂，
      報請行政院核定之。同條例第82條復規定：違反第23條規
      定從事招生或居間介紹行為者，處一年以下有期徒刑、拘
      役或科或併科新臺幣一百萬元以下罰金。然在相關條文及
      立法意旨中，並未見對「居間」一詞為明確之界定，是「
      居間」之定義如何，僅於我國民法有所規定，自得據以探
      求其意。而按民法第565條規定：稱居間者，謂當事人約
      定，一方為他方報告訂約之機會，或為訂約之媒介，他方
      給予報酬之契約。揆諸上揭規定，無論報告訂約機會之報
      告居間，或為訂約媒介之媒介居間，均須有因此項「報告
      訂約機會或媒介訂約」，及約定「給予報酬」之情事者，
      始足當之。
（二）綜觀全卷資料，雖得認被告甲○○有於96年間與同案被告
      丁○○共同以中華民國中醫師特考生權利促進會名義架設
      網站，張貼報考北京中醫藥大學碩士、博士班相關資料，
      並在96年7、8月間某日在臺北市「茄子咖哩」餐廳舉辦說
      明會，向證人曹淑貞、徐穎奇、吳欽澤、丙○○、林佑益
      、葉鋙堂、蔡景睿等人講述參加北京中醫藥大學入學考試
      之概況，而證人曹淑貞、徐穎奇、林佑益、丙○○等人於
      97年4月間前往北京中醫藥大學參加碩士班入學考試，其
      中曹淑貞、林佑益、徐穎奇等人並順利考取北京中醫藥大
      學碩士班，且入學就讀等情，業據上開證人證述在卷，則
      上開證人報考北京中醫藥大學碩士班之過程中，被告甲○○所參與之行為，是否即屬報告訂約之機會，或為訂約之
      媒介，並約定他方給予報酬？因之得認符合上揭「居間」
      之規定，而應論以臺灣地區與大陸地區人民關係條例第23
      條、第82條之刑責，自為本案所應調查之重點。
（三）觀諸公訴人證據清單所列證人之證述如下：
    1.證人徐穎奇於南投縣調查站證稱：「96年上半年我在台北
      市明師補習班上課，甲○○自行前往明師補習班介紹中華
      民國中醫師特考生考生權利促進會網站，我在該網站申請
      密碼後進入該網站報名，甲○○篩選資格後，約我等近10
      人到台北市火車站前茄子咖哩餐廳見面，甲○○在場表示
      要幫我們報名大陸北京中醫藥大學碩士班，但要我先繳交
      15000元給她，該15000元包括報名費、購買書籍費、致送
      大陸老師禮物費等，我當天即以郵局提款卡提領現金，支
      付15000元給甲○○，並表示如果願意陪她前往大陸報名
      的人，可以一同前往大陸，我在96年9月2日有陪同甲○○
      赴大陸北京中醫藥大學報名後，甲○○表示15000元費用
      不夠用，要另加收費用，並表示若順利考上要捐20000元
      給中華民國中醫師特考生權利促進會，且若需要她陪同要
      幫她負擔機票、食宿費用，我與其他考生一起前往大陸考
      試，由吳欽澤在大陸招呼我們，沒有找甲○○前往，所以
      沒有再交錢給甲○○。…在96年12月間，幫我們報名的丁○○回台後有退給我6000元。」等語（見偵查卷第45至47
      頁）；於偵查中具結證稱：「當時是參加促進會的會議，
      得知可以到北京中醫藥大學考試，我就告知促進會網路的
      管理者，說我有意願去考試，然後我就接到通知去開會，
      在台北火車站對面的餐廳聚餐，甲○○告知大家報名的資
      料，及要繳報名費用1萬5千元，這包括報名費、書籍費、
      送老師禮物的費用，我當天就付錢了。報名時我有一同前
      往大陸。…回來台灣後，甲○○有說如果考上的話，要捐
      2萬元給促進會。」等語（見偵查卷第122頁）。
    2.證人林佑益於南投縣調查站證稱：「在96年間甲○○邀我
      到台北市茄子咖哩餐廳，聽甲○○介紹報考大陸北京中醫
      藥大學，當天我即繳交現金15000元給甲○○，請她替我
      報名參加大陸北京中醫藥大學碩士班考試，當時甲○○並
      未開立任何收據。甲○○在台北市火車站前茄子咖哩餐廳
      表示要我們報名大陸北京中醫藥大學碩士班，但要我先繳
      交15000元給她，該15000元包括報名費、購買書籍費、致
      送禮物請大陸教授寫推薦函等，我當天即以現金支付1500
      0元給甲○○，甲○○在完成報名後，她透過其大陸北京
      中醫藥大學博士班同學丁○○電話告訴我有剩餘退款費，
      之後並由丁○○轉交吳欽澤將剩餘款6千餘元退還給我。
      甲○○曾經表示若順利考上大陸北京中醫藥大學碩、博士
      班，要捐款給中華民國中醫師特考生權利促進會以表心意
      ，但我沒有注意聽到要捐多少錢。」（見偵查卷第49至51
      頁）；於偵查中具結證稱：「在促進會活動中，我得知可
      以到北京中醫藥大學唸書，我就問甲○○如何報名，甲○○跟我說，要在台北火車站對面餐廳開說明會，我就去參
      加了。在說明會的過程中，甲○○說報名的資格只要中醫
      檢考資格就可以。當天交了1萬5千元，包括報名費、書籍
      費、送老師禮物費用、請老師寫推薦函的費用。報名之後
      ，有一次在台北聚會，甲○○有提到如果有考上的話，可
      以捐錢給促進會，但我認為不需要捐，我就沒有捐錢。」
      （見偵查卷第122頁）；於原審審理時具結證稱：「（問
      ：你當天有無將15000元交給我？）我當天沒有直接把錢
      交給甲○○，是交給其中一名我不認識的人，那個人並未
      在庭上。（問：你在97年間收到報名表及退回6千多元是
      否由丁○○交給你的？）報名表的部分我不記得，但是款
      項的部分並非由丁○○直接交給我的，是由吳欽澤當面交
      給我的。（問：你當天為何會去餐廳與他們聚會？）第一
      次去那邊聚會是為了要了解參加北京中醫藥大學入學考試
      。（問：既然只是要參加北京中醫藥大學考試，為何後來
      還要繳錢？）那時候甲○○有提到我們要繳15000元，其
      中有包含買書及請教授寫推薦函及報名費。…（問：甲○○的利潤為何？）甲○○並沒有說她有什麼利潤，她是說
      要幫我們。（問：你所支出的費用會到15000元？）後來
      有退，但是所退的費用數額我不清楚。（問：後來你有無
      參加考試？）有。（問：食宿、機票何人所負擔？）都是
      我自己負責。…（問：你是96年7、8月間在台北市茄子咖
      哩餐廳內舉辦的說明會當場交付15000元？）是的。（問
      ：你交付15000元，是否因甲○○說該費用報考費用，所
      以你才繳交？）對，除了報考費用還有包含書籍費用、教
      授推薦函。」等語（見原審卷第56至59頁）。
    3.證人吳欽澤於南投縣調查站證稱：「我於96年7、8月左右
      接獲甲○○通知台北市茄子咖哩餐廳聽甲○○介紹報考大
      陸北京中醫藥大學，當天我繳交現金15000元給甲○○。
      甲○○於96年7、8月左右在前述茄子咖哩餐廳表示要我們
      報名大陸北京中醫藥大學博士班，但要我先繳交15000 元
      給她，該15000元包括報名費、購買書籍費、致送禮物請
      大陸教授寫推薦函等，我當天即以現金支付15000元給甲○○，後來因我自行赴陸報考大陸北京中醫藥大學博士班
      ，認為甲○○應將15000元退還給我，甲○○根本不願退
      還，後因同學丁○○保管該筆款項，利用機會將我前述所
      繳交之15000元強行提出退還給我。甲○○在赴陸完成報
      名手續返台後曾表示若順利考上博士班要捐款中華民國中
      醫師特考生權利促進會30000元、碩士班要捐20000元以表
      心意。」等語（見偵查卷第53至56頁）；於偵查中具結證
      稱：「我有參加甲○○在立法院辦的抗爭及公聽會。所以
      我才開始接觸甲○○，我並不是促進會的會員。甲○○在
      立法院的公聽會後，有告訴在場的人員，中醫特考在民國
      100年後就結束了，到大陸考碩博士班是一條出路。後來
      我又聽到別人提起在火車站對面餐廳，有到大陸唸書的說
      明會，我就想去聽看看。當時我想報博士班，甲○○要我
      報碩士班，當天有要我們交1萬5千元，我就想說如果不報
      名的話，也可以退費，我就先交錢了。但所有的資訊都是
      甲○○片面的說詞，我也不放心就連同他們前往大陸報名
      ，我有去考試，而且也錄取了。我跟甲○○到大陸報名時
      ，招生組的老師跟我說以我的資格可以考博士班，所以我
      就報博士班，並且繳報名費，我去報名的時候，我也自己
      準備好送給老師的禮物，書籍也是我自己買的，回到台灣
      後，在台北聚會，原本要結算剩餘的金錢退款，但是甲○○說要把錢收回去統一運用。」等語（見偵查卷第122至
      123頁）。
    4.證人丙○○於南投縣調查站證稱：「我的朋友吳欽澤在96
      年7、8月左右邀我到台北市茄子咖哩餐廳，聽甲○○介紹
      大陸北京中醫藥大學，當天我繳交現金15000元給甲○○
      。甲○○在台北市火車站前茄子咖哩餐廳表示要幫我們報
      名大陸北京中醫藥大學碩士班，但要我先繳交15000元給
      她，該15000元包括報名費、購買書籍費、致送金鍊子等
      禮物請大陸教授寫推薦函等，我當天即以現金支付15000
      元給甲○○，甲○○的大陸北京中醫藥大學博士班同學丁○○於完成報名後，將報名費收據及剩餘款6千餘元交給
      我。甲○○在台北市火車站前茄子咖哩餐廳表示若順利考
      上要捐款給中華民國中醫師特考生權利促進會以表心意，
      但我沒有注意到要捐多少錢。」等語（見偵查卷第78至80
      頁）。
    5.證人葉鋙堂於南投縣調查站證稱：「我是在96年間與甲○○第2次見面時繳交現金15000元給甲○○，請她替我報名
      參加大陸北京中醫藥大學碩士班考試，當時甲○○並未開
      立任何收據。甲○○在台北市火車站前茄子咖哩餐廳表示
      要幫我們報名大陸北京中醫藥大學碩士班，但要我先繳交
      15000元給她，該15000元包括報名費、購買書籍費、致送
      茶葉等禮物請大陸教授寫推薦函等，我當天沒有攜帶足夠
      現金，約隔一個多月後，甲○○又約我們在台北市某餐廳
      見面，我即以現金支付15000元給甲○○，97年間考試前
      ，甲○○的大陸北京中醫藥大學博士班同學丁○○在完成
      報名後，有將報名費收據及剩餘款6千餘元退還給我。因
      當時只注意如何請甲○○協助為台灣考生爭取權益，並沒
      有注意聽到要捐多少錢。」（見偵查卷第81至83頁）；於
      偵查中具結證稱：「我問她（甲○○）考北京中醫藥大學
      的事情，她就約我在台北火車站附近的餐廳要辦說明會，
      我當天就過去說明會，因為時間很久了，說明會的細節記
      不太清楚，主要是說去考試及買書的事，當天我覺得甲○○跟丁○○很熟識。我在當天沒有繳錢，因為我身上沒有
      那麼多錢，後來我有繳錢，交給誰我忘記了。」等語（見
      偵查卷第184、185頁）。
    6.證人蔡景睿於偵查中具結證稱：「（問：有無在台北的茄
      子咖哩餐廳聚會？）有。我在網路上看到，我有去參加。
      （問：當天的聚會由何人主持？）我只想要知道唸書的費
      用是多少、飛機票的錢是多少、住宿費用及書籍費，所以
      其他的事我就沒有去注意。（問：當天聚會甲○○、丁○○是否有去？）都有。甲○○考上北京中醫藥大學博士，
      丁○○是考上碩士。（問：聚會當天是否有繳費？）有報
      考的人有繳費，我還未得到家人的同意，所以我沒有報考
      。」等語（見偵查卷第205至207頁）。
    7.綜觀上揭證人之供述足認：(一)被告甲○○確有在舉辦說明
      會後，經丁○○收取參加中國大陸之北京中醫藥大學碩士
      班入學考試報名之代辦雜費15000元，並向上揭證人表示
      若順利考取博、碩士可依類捐款予中華民國中醫師特考生
      權利促進會，則被告甲○○所辯本案從未收取任何款項云
      云，顯與實情不符，而不足採信。(二)然查，上揭證人就收
      費部分之證詞，均稱攸關報考大陸北京中醫藥大學碩士班
      入學應試資訊報告及相關報名之雜費繳交代勞，未曾確切
      證及被告究獲得若干報酬、或該收費係因報考而與大陸地
      區之教育機構簽訂契約有關之舉，則上揭證人如因被告而
      與大陸地區之教育機構「北京中醫藥大學」有所牽涉，僅
      在代辦報名以便順利取得應試資格，而無其他可能訂約之
      處，揆諸前開說明，縱認證人等確有繳交費用15000元予
      被告，其性質僅及於代辦應考手續或資格，證人等仍與其
      他報考者同、應參與考試擇優始獲錄取，尚難謂該收費即
      與前揭「居間」定義之報酬相當。(三)另被告固有向上揭證
      人要求應試考取後要捐款上萬元給該促進會乙節，惟僅係
      被告口頭說詞，衡情並未形諸契約文字，即無強制上揭證
      人捐款之必然性，證人等仍可於應試上榜後依其本意權衡
      決定是否願意捐款及其數額若干予該促進會，且觀其等證
      詞並無何人已陳述實際捐款及數額，及證人徐穎奇、林佑
      益、丙○○、葉鋙堂均一致證述被告或丁○○事後有將餘
      額退款情狀，則被告所辯收費僅係代辦報考性質等語，並
      非全屬無憑，綜上各情以觀，被告並無就證人徐穎奇等人
      之報名參加「北京中醫藥大學」考試部分，有因之居間而
      收取報酬之情事，堪以認定。
（四）另證人曹淑貞雖於南投縣調查站證稱：「我是透過甲○○
      介紹報考大陸北京中醫藥大學碩士班，甲○○當初表示不
      收任何費用，惟甲○○以我沒有大學學歷、資格不合，在
      北京時藉機向我索討人民幣35000元作為關說費用，我親
      自交付人民幣15000給她，並透過友人匯款人民幣20000元
      ，合計人民幣35000（折合新臺幣156000元）給她作為介
      紹入學、關說費用。甲○○於96年9月間帶領我、徐穎奇
      、吳欽澤等前往大陸報考大陸北京中醫藥大學碩士班，因
      為我是中醫師特考檢定及格並沒有大學畢業學歷，甲○○
      向我表示，我不符報考大陸北京中醫藥大學碩士班資格，
      而向我要求支付人民幣35000元，要交給大陸北京中醫藥
      大學碩士班招生組主任田潤平作為關說費用，我為了順利
      取得報考資格，在大陸北京中醫藥大學校園裡，當場我先
      湊足人民幣15000元交給甲○○，甲○○表示將轉交大陸
      北京中醫藥大學碩士班招生組主任田潤平，並言明回台之
      後再補足人民幣20000元，96年10月31日我即委託友人丁○○將人民幣20000（折合新臺幣88000元）以郵局匯款方
      式，匯款給甲○○00000000000000郵局帳戶。…甲○○向
      我收取費用報考大陸北京中醫藥大學入學、關說費用，事
      後我有透過丁○○私下向大陸北京中醫藥大學碩士班招生
      組主任田潤平詢問，田潤平表示並沒有收取甲○○居間介
      紹、關說費用，且甲○○亦沒有還給我人民幣35000元。
      」等語（見偵查卷第25至29頁），固查與同案被告丁○○
      於南投縣調查站所供相符，並有證人曹淑貞與被告甲○○
      之電話錄音譯文、郵政國內匯款執據等在卷為佐。則依證
      人曹淑貞上開所證，被告甲○○確有向其收取人民幣
      20000（折合新臺幣88000元）之匯款作為關說取得報考資
      格之費用，然上開指述縱若屬實，乃因證人曹淑貞僅是中
      醫師特考檢定及格、並沒有大學畢業學歷，恐不符報資考
      大陸北京中醫藥大學碩士班之學歷，為期順利獲取應試資
      格，被告始要求轉託關說獲取推薦函之費用，俾能順利取
      得應試資格等節，核與證人曹淑貞於調查站所證其僅是嘉
      義高職畢業、中醫師特考檢定及格、並沒有大學畢業學歷
      ，確實有報考大陸北京中醫藥大學碩士班，且於97年4月
      12 、13日前往大陸北京中醫藥大學參加碩士班考試，被
      告向伊收取上述報考入學及關說費，事後係透過丁○○向
      大陸北京中醫藥大學招生主任田潤平詢問稱沒有收取到人
      民幣35000元，事後被告未退還該款給伊等語（見偵卷第
      27頁）相符，證人曹淑貞既已取得中醫師特考檢定及格，
      自非智慮淺薄者，對於將報考之大陸北京中醫藥大學碩士
      班應考資格有無該項限制，當無憑空請託之理，被告辯以
      該人民幣35000元係證人為順利應試請託被告前去關說之
      花費乙節，即堪採信，由此觀之仍屬代辦報名費性質，尚
      乏證據足認係證人繳納予被告之報告居間或媒介居間之報
      酬，殆屬明確，至被告收取證人曹淑貞請託關說之費用後
      ，是否有交付予大陸北京中醫藥大學之人員，如有爭執僅
      屬民事糾葛，與本案待證事項無關，併予指明。
五、綜上所述，被告甲○○所為僅查有因提供大陸地區教育機構
    「北京中醫藥大學」入學資料，及提供代辦報名手續而收費
    ；未查其有為特定學校報告訂約機會，或為訂約之媒介，並
    因而「約定給予報酬」，是其所為核與臺灣地區與大陸地區
    人民關係條例第23條、第82條所規範之構成要件，尚屬有間
    。檢察官前揭所舉之證據，尚不足以使本院形成被告有罪之
    心證。此外，本院在得依或應依職權調查證據之範圍內，復
    查無其他積極明確之證據，足以認定被告有檢察官所指之罪
    行，自屬不能證明被告犯罪。原審未為詳查，遽對被告論罪
    科刑，即有未合，是被告上訴否認犯行，指摘原判決不當，
    為有理由，自應由本院將原判決關於被告甲○○部分撤銷，
    另為無罪之諭知。
據上論斷，應依刑事訴訟法第369條第1項前段、第364條、第301
條第1項前段，判決如主文。
本案經檢察官乙○○到庭執行職務。
中    華    民    國    99    年    2     月    24    日
            刑事第七庭    審判長法  官  林  榮  龍
                                法  官  江  錫  麟
                                法  官  張  惠  立
上列正本證明與原本無異。
不得上訴。
                                書記官  陳  慈  傳
中    華    民    國    99    年    2     月    25    日

司法院資訊處製作；財團法人民間司法改革基金會備份。
